Mariana Ruther de Araújo

Futura Desenvolvedora Full Stack

Morumbi, São Paulo, SP+55 (11) 95220-5848

Skype: maraujo2805

in linkedin.com/in/marianaruther/

Resumo

Após uma uma longa experiência em Processos Financeiros, Contábeis e Tributários, Análise de Dados e Risco, Estatística e Tendências em BI, percebi que a minha vocação é realmente a área de Tecnologia, especificamente em Desenvolvimento. Estou focada em atuar na área de Programação (Front-End/Back-End) e acredito que minhas experiências prévias (como em Banco de Dados e SAS, aliadas às capacitações em programação que tenho me dedicado) fazem de mim uma profissional completa e multifacetada, com alto nível de performance e responsabilidade em minhas entregas.

Cursos

Desenvolvimento Front-End

HTML5, CSS3, JavaScript, Bootstrap, JQuery, UX Designer - 288 horas {Reprograma}

Desenvolvimento Web

HTML5, CSS3, Bootstrap, JavaScript, JQuery, PHP, POO e MySQL - 34,5 horas Udemv

Desenvolvimento Back-End

PHP7 - 30 horas e NodeJS e MongoDB - 13,5 horas

Banco de Dados Oracle Server

PL/SQL - 80 horas AprendaPLSQL.com.br

SAP

SAP FI, BPC e BW - 140 horas HB Brasil

Experiência Profissional

SONDA IT 2016 - 2017

Consultora de Business Intelligence

Na Sonda IT atuei em diferentes frentes, tanto na área de Business Intelligence quanto Marketing, na elaboração e definição de soluções ao desenvolvimento de ações dirigidas e focais – identificando novos nichos de mercado e colaborando para geração deleads. Participei de diversas implementações de projetos de SAP (BPC) , também fiz a integração de sistemas utilizando ferramentas de BI, bem como atuei com pesquisa e desenvolvimento em Banco de Dados (DBM e PL/SQL). Destaco principalmente os projetos da GOL e VLI/Vale S/A, onde fiz implementação, suporte e monitoria de ponta e ponta, conseguindo um go-live no prazo correto, o que foi fundamental para o negócicalo cliente, além de contribuir para meu crescimentoprofissional.

- Ferramentas: Planning & Consolidation de SAP BPC, SAP BW e Fl; Modelagem e criação de Fluxo de Dados; Desenvolvimento e Execução de ETL em Banco de Dados utilizando PL/SQL e DBM; Programação em ABAP e Script Logic (MDX); Criação de Infoobjetos, Infoproviders, Infosources, Data Sources e Infopackages; VBA/Macro no Excel; Ferramentas de BI como Tableau e Power BI; SAS (RTDM e MA). Experiência também como PMO (Cronogramas).

Invoiceware KFBC International/SOVOS

2015 - 2016

Analista de Relatórios Fiscais

Na Invoiceware atuei no gerenciamento, implementação, configuração e desenvolvimento de projetos de Relatórios Fiscais em grandes empresas como Lexmark, McCain, Procter & Gamble, Archroma e Sabó, atuando diretamente na homologação do mesmo junto ao cliente, parametrizações e customizações de ambiente, efetuando também testes individuais e integrados até o go-live e posterior suporte, além do treinamento dos colaboradores. Também participei na integração dos relatório sentre diferentes sistemas.

- Ferramentas: SAP FI; Desenvolvimento de software para adaptação ao sistema SAP de SPED Fiscal, Contábil e Contribuições, ECF, FCONT e GIA; VBA/Macro em Excel; Qlikview.]

SPM Engenharia Ltda. 2015 - 2015

Analista de Processos

Na SPM Engenharia entrei como Analista Financeiro mas acabei indo para a área de Processos. Foquei no desenho de soluções par\(\textit{SAP}\) Business Objects e Intelligence, fazendo a modelagem de dados dimensionais e construção de ETL para geração de relatórios e dashboards. Executei diversas Provas de Conceito, elaborando também propostas para a área de Pré-Vendas, bem como efetuei a configuração de diversas ferramentas/soluções de Business Intelligence.

- Ferramentas: SAP BO e BI; DW Data Warehouse) e DM (Data Mart); ETL; BW; POC; Pré-Vendas; Dashboards; Tableau, BO, Power BI, Web Intelligence, Crystal Reports, Google Analytics, Qlikview, Salesforce.

ITW Polymers Brasil 2014 - 2015

Analista de Planejamento Financeiro Sênior

Na ITW executei rotinas pertinentes ao Setor Fiscalatravés da escrituração fiscal semanal de livros, lançamentos de notas fiscais e apurações de impostos. Atuante também na transição entre os sistemas TOTVS e SAP, implementação de todo ERP como key user na empresa juntamente com a terceirizada contratada, migração e configuração de todo o sistema para a área financeira. Elaborava diariamente o fluxo de caixa, contas a pagar, contas a receber, análise de crédito, conciliação bancária, compensações, aplicações financeiras, planejamento, forecast/budget, cotações de moeda estrangeira para importações e exportações, integração contábil, fechamentos contábeis do departamento financeiro, compras, estoque e faturamento.

- Ferramentas: ERP TOTVS e SAP; Impostos ICMS, PIS, COFINS, IPI, ISSQN, IR, INSS, IRPJ, CSLL e Retenções; Forecast/Budget.

Embratec Good Card (Ticket)

2013 - 2014

Analista Financeiro de MIS

Na Embratec (atualmente Ticket) eu efetuava a análise e operações das finanças corporativas, elaborava diariamente os relatórios de KPIs, fazia o planejamento orçamentário, as conciliações e identificações bancárias, o desenvolvimento de dashboards gerenciais e os mapas de avaliação de riscos, controle de despesas e custos através de fluxos de pagamento e renegociações de contrato, Efetuava também a análise dos balanços patrimoniais e do plano financeiro, utilizando o sistema SAP. Fazia a extração dos dados gerais para a modelagem de MIS e criação de relatórios em VBA;Macro.

- Ferramentas: SAP FI e CO; KPI´s; Modelagem de MIS, Relatórios em VBA/Macro em Excel; Dashboard.

Habilidades Específicas

SAS - RTDM (Real-Time Decision) e MA (Marketing Automation) Lógica e Linguagens de Programação - SQL, C++, Python Gerenciamento de Projetos

ITIL e SCRUM

Ferramentas de BI

Google Adwords, Crystal Reports, BO, Tableu, Power BI, QlikView e Salesforce

VBA/Macro

Processos Financeiros, Contábeis e Fiscais

Contas a Pagar e a Receber, Terouraria, Tributos, Fluxo de Caixa

Formação Acadêmica

2017 - 2019

FAM - Faculdade das Américas

MBA em Gestão Estratégica em Finanças e Controladoria

2014 - 2015

IBGEN

Pós-Graduação em Direito Tributário

2011 - 2012

IDC

Idiomas

Inglês

Alemão



Outras Habilidades/Hobbies/Interesses

Atleta de Judô - desde 1990

Voluntária na Pastoral da Criança

Intercâmbio Cultural (Monitora) em Portugal, França e Espanha - 3 meses (1999)

Intercâmbio (Inglês) em Londres - 1 ano (1998)